【裁判字號】    91,易,659
【裁判日期】    920410
【裁判案由】    賭博
【裁判全文】
臺灣臺南地方法院刑事判決                          九十一年度易字第六五九號
    公  訴  人  臺灣台南地方法院檢察署檢察官
    被      告  戊○○
    選任辯護人  黃呈祿律師
    被      告  甲○○
    被      告  丙○○
    右  一  人
    選任辯護人  蘇建榮律師
右列被告等因賭博案件，經檢察官提起公訴（九十一年度偵字第一五七八號），本院
判決如左：
    主  文
戊○○、甲○○、丙○○均無罪。
    理  由
一、公訴意旨略以：被告戊○○自民國九十年十二月間起，在台南市○○街二巷四號
    經營「益群電子遊戲場」，擺設賭博性電動玩具「金牌瑪琍」一台、「孔雀王二
    代」一台、「孔雀物語」一台、「新象王」一台、「金蘋果連線」一台、「水果
    盤」二台、「象棋麻將」一台、「梭哈樸克」一台、「滿貫大亨麻將」一台、「
    獅子王」一台（共含ＩＣ板十一塊），與不特定之賭客賭博財物，並自九十一年
    一月間起，以月薪新台幣（下同）一萬五千元，僱請具有犯意聯絡之被告甲○○
    擔任店員，負責開分及兌換現金工作，二人共同以賭博為常業。其賭博方式，為
    賭客以一比一方式開分或投幣玩賭，押中者可得倍數不等之分數，再以所贏得之
    分數以一比一方式兌換現金。若未押中，則由戊○○贏取。嗣於九十一年二月四
    日下午四時許，適被告丙○○在上址玩賭博性電動玩具後，將所贏之分數二百分
    ，持向甲○○兌換現金二百元時，為警當場查獲。並扣得上開賭博性電動機具十
    一台（共含ＩＣ板十一塊）及賭資二百元。因認被告戊○○、甲○○涉有刑法第
    二百六十七條之常業賭博罪嫌，被告丙○○涉有刑法第二百六十六條之普通賭博
    罪嫌。
二、被告未經審判證明有罪確定前，推定其為無罪。犯罪事實應依證據認定之，無證
    據不得認定犯罪事實；被告之自白，非出於強暴、脅迫、利誘、詐欺、疲勞訊問
    、違法羈押或其他不正之方法，且與事實相符者，得為證據。被告或共犯之自白
    ，不得作為有罪判決之唯一證據，仍應調查其他必要之證據，以察其是否與事實
    相符。被告陳述其自白係出於不正之方法者，應先於其他事證而為調查。該自白
    如係經檢察官提出者，法院應命檢察官就自白之出於自由意志，指出證明之方法
    。被告未經自白，又無證據，不得僅因其拒絕陳述或保持緘默，而推斷其罪行；
    又不能證明被告犯罪者，即應諭知無罪之判決，刑事訴訟法第一百五十四條、第
    一百五十六條第一項、第三百零一條第一項分別定有明文。
三、本件公訴意旨認被告涉有前開賭博犯行，係以(1)被告丙○○於警訊時及偵查初訊
    時供承不諱。(2)證人即員警沈安順於偵查中具結之證述。(3)上開賭博性電動機具
    十一台（共含ＩＣ板十一塊）及賭資二百元等作為所憑之論據。
四、訊據被告戊○○於本院審理時，固坦承經營「益群電子遊戲場」，並於店內擺設
    前開電動遊戲機具供客人把玩，惟否認有常業賭博犯行，辯稱：公訴意旨認渠等
    有賭博之犯行，無非係以賭客丙○○於警訊及偵查中坦承不諱，電動機具十一台
    （共含ＩＣ板十一塊）及賭資二百元等理由為據，然遍觀卷證並無任何證據足證
    被告丙○○有何兌換賭資等語，被告甲○○辯稱：如果有兌換現金，則兩百元應
    該扣案，但本案並無扣得賭資等語，被告丙○○則辯稱：那天警員告訴我們說要
    起訴那家電玩業者，叫我配合，才不會被移送等語。
五、經查：
  (1)犯罪事實之認定應憑證據，如未能發現相當證據或證據不足以證明，自不能以推
    測或擬制之方法以為裁判基礎；而共同被告不利於己之陳述，固得採為其他共同
    被告犯罪之證據，惟此項不利之陳述，須無瑕疵可指，而就其他方面調查，又與
    事實相符，始得採為其他共同被告犯罪事實之認定，最高法院四十年台上字第八
    十六號及四十六年台上字第四一九號分著有判例可資參照。
  (2)按刑法上賭博罪之所謂「賭博」係指以偶然之機率分輸贏，而定財物之得喪者而
    言，但如僅供人暫時娛樂者，即難以上開賭博罪相繩。本件被告戊○○所經營之
    「益群電子遊戲場」，經依法向政府申請設立獲准，此有台南市政府南市建商課
    字第089008370號電子遊藝場營業級別證、台南市政府商聯字第08902455號營利
    事業登記證、台南市政府八十九年十月三十日八九南市建商字第二三四八八六號
    函文附卷足參，故店內所擺設之「金牌瑪琍」一台、「孔雀王二代」一台、「孔
    雀物語」一台、「新象王」一台、「金蘋果連線」一台、「水果盤」二台、「象
    棋麻將」一台、「梭哈樸克」一台、「滿貫大亨麻將」一台、「獅子王」一台，
    應非查禁之賭博性電動機具，而係經經濟部核准營業之娛樂性電動機具，而其玩
    法係顧客以現金按照一比一或一比五的比例計算開分，開分後押注，押中者可累
    計分數，倍數不等，未押中者就扣分，不欲再玩時，若有剩餘分數，可以寄分，
    但不可換取現金等情，業據被告即開分員甲○○供述明確（偵查卷第十六頁、本
    院九十一年五月二十八日訊問筆錄）。故依扣案之電動玩具並不足以證明上開「
    益群電子遊戲場」有將客人所把玩之分數兌換現金之事實。
  (3)其次，被告丙○○於警訊及偵查中雖供稱：我玩金蘋果，二百分，當場兌換現金
    二百元云云，我打玩後以電玩裡面二百分打算跟店家洗分，洗分就是兌換現金云
    云。然其於第二次之偵查中即改口而否認上情為真，辯稱：我當天把玩金蘋果，
    當時我對小姐說洗分，我就到櫃臺點根煙回到對面青草店，約十五分鐘後，我又
    到益群，警方說我換二百元就帶我回警局，洗分是如果我有空，才又回來玩等語
    。於本院審理時供稱：警方說這樣他們很難成案，要我配合，才不至被移送，所
    以我們在警訊中所做的筆錄不實在等語。衡以九十一年二月四日距農曆春節不到
    一星期，被告丙○○並無前科，此有台灣高等法院被告全國前案紀錄表乙只附卷
    足參，在無所適從下，渠為免遭移送，無法返家過節，乃不得不配合警方辦案，
    應屬人之常情。又當日於電玩店把玩之客人除被告丙○○外，另有客人乙○○○
    ，此經客人乙○○○於本院審理時證稱：當天約一點多，做完生意，我想消遣一
    下，就去隔壁打電玩，不久就聽到喊警察，之後，我就回去做生意，以後電動玩
    具發生的事我就不曉得了。警察沒有找我去做筆錄等語（見本院九十一年六月二
    十七日審理筆錄），足見警方係於臨檢後，只將被告丙○○一人帶回警局製作筆
    錄，而未訊問證人乙○○○，苟若上開「益群」有兌換現金之賭博行為，豈有當
    場查獲後，未將在現場之被告及證人乙○○○一齊帶回製作筆錄，而祇將被告丙○○帶回警局之理！是被告所辯應非子虛。則被告丙○○之筆錄既在利誘下所為
    ，是否可採，即有可議！
  (4)再者，遍查全卷並無就賭資二百元扣案附卷，再者證人即承辦警員丁○○到庭證
    稱：被告是有先回店裡，之後不到五分鐘他又回到電玩店內，因為他有喊洗分，
    我就問他說才洗兩百分而已，為何還要洗，他說兩百分也是要洗，不然輸了什麼
    就沒有了，之後他就跑到櫃台去，之後小妹就拿兩佰元給他，我就把我的證件拿
    出來，小妹就又把兩佰元拿回去，所以我不敢硬拿，並沒有扣到賭資二百元等語
    （九十一年六月二十七日審理筆錄），證人丁○○為一員警，豈有於出示證件後
    ，復讓被告甲○○將本案最重要之證物收回，是被告甲○○是否有拿出兩百元仍
    有疑義？本件既未在現場扣得賭資現金，而扣案之上開電動機具又均係經核准之
    娛樂性電動玩具，是被告等所辯並無兌換現金一事，應可採信。又洗分後縱有寄
    分行為亦僅係供顧客將其所贏得或未玩完之分數記錄，供日後到店內繼續把玩娛
    樂之證明憑據，並無其他用途可言，是其本質上僅為原電玩遊戲之繼續，應屬供
    暫時性娛樂之用，揆諸上開說明，尚與賭博罪之構成要件有違。
  (5)綜上所述，參互印證，共同被告丙○○於警、偵中之供述既有所不實，自不僅憑
    共同被告單一不利於己之陳述，認定被告等三人確有上開公訴人指訴之賭博之犯
    行。被告等三人所辯尚符常情，洵堪採信。
六、據上所陳，本件依調查所得證據尚不足以證明被告等三人確有之賭博犯行，此外
    復查無其他積極證據足資證明被告有右述犯行，揆諸首開說明，犯罪尚屬不能證
    明，應為無罪之諭知。
據上論斷，應依刑事訴訟法第三百零一條第一項，判決如主文。
中    華    民    國      九十二        年      四      月      十      日
                                  臺灣臺南地方法院刑事第六庭
                                          法  官  蔡 奇 秀
右正本證明與原本無異。
如不服本判決，應於判決送達後十日內，向本院提出上訴狀。
                                          書記官  尹 之 玲
中    華    民    國      九十二        年      四      月      十      日


司法院資訊處製作；財團法人民間司法改革基金會備份。
